【裁判字號】    92,交聲,241
【裁判日期】    921211
【裁判案由】    違反道路交通管理處罰條例聲明異議
【裁判全文】
臺灣基隆地方法院交通事件裁定                    九十二年度交聲字第二四一號
    移 送機 關  交通部公路總局台北區監理所基隆監理站
    異  議  人  甲○○
    即受處分人
右列受處分人因違反道路交通管理處罰條例案件，對於交通部公路局台北區監理所基
隆監理站九十二年九月三十日所為之處分（原處分：基監字第裁四二─Ｚ00000
000號），聲明異議，本院裁定如左：
    主  文
異議駁回。
    理  由
一、按「受處分人，不服第八條主管機關所為之處罰，得於接到裁決書之翌日起二十
    日內，向管轄地方法院聲明異議」、「聲明異議，應以司法狀紙，敘述異議之理
    由，提出於原處分機關為之。原處分機關應於接受異議書狀後五日內，將該案卷
    宗及有關證物，送交該管地方法院或其分院交通法庭」，道路交通安全處罰條例
    第八十七條第一項、道路交通案件處理辦法第十三條分別定有明文。經查本件交
    通部公路局台北區監理所基隆監理站（下稱「原處分機關」）基監字第裁四二─
    Ｚ00000000號違反道路交通管理事件裁決書（下稱「裁決書」）裁決日
    期為九十二年九月三十日，有前揭裁決書一件附卷可稽，聲明異議人於同日具狀
    向原處分機關聲明異議，有聲明異議人之聲明異議狀一紙及聲明異議狀上原處分
    機關收文章一枚附卷可稽，揆諸上開說明，應認符合法定程式及未逾異議期間，
    合先敘明。
二、次按汽車行駛於高速公路或設站管制之道路，而不遵守管制之規定者，處汽車駕
    駛人新臺幣三千元以上六千元以下罰鍰；又汽車駕駛人有第三十三條情形者，記
    違規點數一點，道路交通管理處罰條例第三十三條第一項、第六十三條第一項第
    一款定有明文。另按「交通法庭認為聲明異議無理由者，應以裁定駁回」，道路
    交通案件處理辦法第十九條定有明文。
三、原處分意旨略以：受處分人即異議人甲○○於民國（下同）九十二年八月二十一
    日十七時四十五分許，駕駛車牌號碼ＣＷ─七六二三號自小客車，行經國道一號
    公路南向七．二公里至八．二公里處，違規行駛路肩，經內政部警政署國道公路
    警察局第一警察局警員舉發，依道路交通管理處罰條例第三十三條第一項之規定
    裁決罰鍰新台幣三千元，並記違規點數一點。
四、異議意旨略以：異議人即受處分人甲○○於九十二年八月二十一日十七時四十五
    分許，駕駛自小客車，行經國道一號公路南向七．二公里至八．二公里處，固有
    行駛路肩之情事，惟因道路告示牌上每日及假日得行駛路肩之標示不明，易使人
    誤認為每日及假日，均是六時至九時，十六時至十九時得行駛路肩，異議人並無
    違規之故意，原處分機關竟以道路交通管理處罰條例第三十三條第一項之規定，
    裁處罰鍰三千元，並記違規點數一點，實無理由，為此聲明異議等語。
五、經查：異議人即受處分人甲○○對於九十二年八月二十一日十七時四十五分許，
    駕駛自小客車，行經國道一號公路南向七．二公里至八．二公里處，有行駛路肩
    之事實，直承不諱，惟辯稱：因為告示牌標示不明，使人誤以為每日及假日十六
    時至十九時均可以行駛路肩云云。經查，本件舉發地點國道一號公路南向七．二
    公里至八．二公里處，於九十年十二月十五日起恢復二車道，上午六時至九時及
    假日十六時至十九時開放路肩供小型車行駛，且南向三公里、七公里四００公尺
    處設有開放路肩時段標示牌，汽車駕駛人自應依指示標誌行駛，此有內政部警政
    署國道公路警察局第一警察局九十二年九月二十五日公警國一交訴字第０九二０
    ００三六一七號函在卷可參，異議人於前開時地，確有行駛路肩之違規情事，此
    為異議人所自承，亦不得謂誤認標示牌之意思即可免責，準此，異議人之行為，
    違反道路交通管理處罰條例第三十三條第一項之規定甚明。原處分機關依前揭規
    定處以罰鍰三千元，並記違規點數一點，核無違誤或不當，本件異議為無理由，
    應予駁回。
據上論斷，應依道路交通案件處理辦法第十九條，裁定如主文。
中      華      民      國    九十二  年    十二    月    十一    日
                                      臺灣基隆地方法院交通法庭
                                          法  官  齊  潔
右正本證明與原本無異。
如不服本裁定，應於裁定送達後五日內向本院提出抗告狀( 應附繕本 )，抗告於臺灣
高等法院。
                                          書記官  莊國南
中      華      民      國    九十二  年    十二    月    十五    日


司法院資訊處製作；財團法人民間司法改革基金會備份。
